【裁判字號】    92,交簡上,17
【裁判日期】    920820
【裁判案由】    過失傷害
【裁判全文】
臺灣基隆地方法院刑事判決                        九十二年度交簡上字第一七號
    上  訴  人  臺灣基隆地方法院檢察署檢察官
    被      告  乙○○
右上訴人因被告過失傷害案件，不服本院基隆簡易庭九十二年度基交簡字第一五八號
，中華民國九十二年五月一日第一審簡易判決（聲請簡易處刑案號：臺灣基隆地方法
院檢察署九十二年度偵字第一０九一號），提起上訴，本院管轄之第二審合議庭判決
如左：
    主  文
上訴駁回。
    事實及理由
一、本案經本院審理結果，認原審簡易判決以被告係犯刑法第二百八十四條第一項前
    段之過失傷害罪，判處有期徒刑二月，如易科罰金以三百元折算一日，其認事用
    法及量刑均無不當，應予維持，並引用原審簡易判決書所記載之事實、證據及理
    由。
二、檢察官上訴意旨略以：被告乙○○肇事時係逆向行駛，事後並未與告訴人達成和
    解，顯見其無悔改之意，原審僅量處有期徒刑二月，誠屬過輕等語。
三、經查：被告於民國九十一年十一月七日上午八時五十五分許，騎乘車號ＪＤ五─
    四三五號機車，由基隆市○○路往仁三路方向行駛，本應注意車前狀況，並隨時
    採取必要之安全措施，機車在單行道行駛時，應在快車道上按遵行方向順序行駛
    ，而依當時時間為日間，並無不能注意之情事，竟疏未注意，為圖一時方便，在
    仁三路之單行道逆向行駛，致撞擊由甲○○騎乘之車號ＳＤＨ─二七一號機車，
    使甲○○人車倒地，受有左側鎖骨、左手肘、左前臂外傷及肌腱炎等傷害等情，
    迭據被告於警訊、偵查中及本院訊問、審理時坦承不諱，核與告訴人即甲○○之
    指述相符，且有交通事故簡易談話紀錄表二份及補充資料在卷足憑，堪信被告之
    自白與事實相符。按駕駛人應注意車前狀況，並隨時採取必要之安全措施；又汽
    車在單行道行駛，應在快車道上按遵行方向順序行駛，道路交通安全規則第九十
    四條第三項及第九十六條分別定有明文，被告騎乘機車自應注意上開規定，且依
    當時情形，並無不能注意之情事，其竟疏未注意因而肇事，足認被告具有過失。
    而告訴人因上開車禍，受有如前所述之傷害，亦有行政院衛生署基隆醫院及新昆
    明醫院之診斷證明書各一紙附卷可稽，是被告之過失行為與被害人所受傷害間有
    因果關係存在，其過失傷害犯行應堪認定。
四、原審簡易判決以被告係犯刑法第二百八十四條第一項前段之過失傷害罪，衡酌被
    告之過失程度、被害人所受傷害及被告迄未賠償被害人等一切情狀，判處被告有
    期徒刑二月，並諭知易科罰金之折算標準。其認事用法並無違誤，量刑亦屬允當
    ，自應予以維持。上訴人指稱原審判決量刑過輕，指摘原審簡易判決不當，為無
    理由，應予駁回。
據上論斷，應依刑事訴訟法第四百五十五條之一第一項、第三項、第三百六十八條、
第三百七十三條，判決如主文。
本案經檢察官張志明到庭執行職務。
中      華      民      國    九十二     年       八    月    二十      日
                                    臺灣基隆地方法院刑事第三庭
                                        審判長法  官    邱志平
                                              法  官    王翠芬
                                              法  官    劉桂金
右正本證明與原本無異。
對於本件判決如有不服，應於收受送達後十日內，向本院提出上訴書狀，上訴於臺灣
高等法院，並按他造當事人之人數附具繕本。
                                              書記官黃士元
中      華      民      國    九十二     年       八    月    二十二    日


司法院資訊處製作；財團法人民間司法改革基金會備份。
